【裁判字號】    98,交聲,942
【裁判日期】    980430
【裁判案由】    交管條例聲異
【裁判全文】
臺灣板橋地方法院交通事件裁定        98年度交聲字第942 號
原處分機關  交通部公路總局臺北區監理所
異  議  人
即受處分人  甲○○
上列受處分人因違反道路交通管理處罰條例案件，不服交通部公
路總局臺北區監理所民國98年4 月1 日板監自裁字裁40-CO00000
00號裁決處分（原舉發案號：北縣警交大字第CO0000000 號）聲
明異議，本院裁定如下：
    主  文
異議駁回。
    理  由
一、原處分意旨略以：異議人即受處分人甲○○於民國98年3 月
    8 日上午11時20分許，駕駛車號5599-RG 號自小客貨車，沿
    三重市○○○路往南方向直行，於行經中山路有燈光號誌管
    制之交岔路口，竟於行進方向燈光管制號誌為紅燈時，違規
    左轉往中山路行駛，為臺北縣政府警察局交通警察隊三重分
    隊執勤員警發現，認為受處分人違反道路交通管理處罰條例
    第53條第1 項規定，當場攔停掣單舉發，經受處分人於98年
    3 月9 日前向原處分機關提出申訴，由原處分機關函請舉發
    單位調查結果，仍認受處分人有前開違規行為，原處分機關
    乃依道路交通管理處罰條例第53條第1 項、第63條第1 項第
    3 款及違反道路交通管理事件統一裁罰基準表之規定，裁處
    罰鍰新臺幣（下同）2,700 元，並記違規點數3 點。
二、異議意旨略以：
    異議人當天係由蘆洲長安街開往臺北市○○○路，經由疏洪
    東路要左轉往中山路時，平面車道是綠燈，下越道為紅燈，
    異議人當時係走平面車道，非如舉發警員所認定之由下越道
    下來。綜上，原處分機關遽以裁罰，顯有違誤，爰依法聲明
    異議，請求撤銷原處分云云。
三、按圓形紅燈所顯示之意義其一為車輛面對圓形紅燈表示禁止
    通行，不得超越停止線或進入路口，道路交通標誌標線號誌
    設置規則第206 條第5 款第1 目定有明文；次按汽車駕駛人
    ，行經有燈光號誌管制之交岔路口闖紅燈者，處1,800 元以
    上5,400 元以下罰鍰，又汽車駕駛人有道路交通管理處罰條
    例第53條之情形者，除依原條款處罰鍰外，並記違規點數3
    點，道路交通管理處罰條例第53條第1 項、第63條第1 項第
    3 款亦規定甚明。
四、經查：
(一)異議人於前開時地，駕駛車號5599-RG 號自小客貨車，因有
    「紅燈左轉（下越道）」之違規，經臺北縣政府警察局交通
    警察隊三重分隊執勤員警攔停舉發之事實，業有臺北縣政府
    警察局北縣警交大字第CO0000000 號舉發違反道路交通管理
    事件通知單影本1 紙附卷可稽。而本件之舉發經過，並據台
    北縣政府警察局三重分局於98年3 月31日以北縣警重交申第
    0980014896號函向原處分機關說明：「本案據執勤員警陳述
    ，98年3 月8 日執勤時，於11時20分見甲○○先生駕駛車號
    5599-RG 自小客貨車，由三重市○○○路紅燈違規左轉往中
    山路方向行駛，為警發現當場攔查，請其出示相關證件告知
    違規事實後，依道路交通管理處罰條例第53條第1 項舉發並
    無不當。經查該路口為輪放三時向交通號誌，中山路與疏洪
    東路口之號誌，分為平面號誌及下越堤道號誌，號誌標示清
    楚且有下越堤道及平面車道專用燈琥標誌…」，此亦有該函
    影本在卷足憑。
(二)異議人雖於聲明異議狀陳稱「伊於上揭時間，經由疏洪東路
    欲左轉駛往中山路時，平面車道是綠燈，下越道為紅燈，異
    議人當時係走平面車道」等語置辯，然本院衡酌異議人前於
    不服舉發向原處分機關陳述意見時，曾一度自承其確實駕駛
    車號5599-RG 號自小客貨車行經首開時、地，惟當時車上因
    有幼童急欲小解，加以後方的車子不斷對異議人鳴按喇叭，
    異議人一時情急，才會誤把直行的綠燈看成左轉的燈云云（
    參異議人98年3 月9 日交通違規案件陳述書之記載），是以
    異議人已於前開陳述書自承「誤把直行的綠燈看成左轉的燈
    」，此對照異議人於聲明異議狀辯稱「當時平面車道是綠燈
    ，下越道為紅燈，異議人當時係走平面車道上匝道」等語，
    核與先前陳述書中所述之情節並不一致，所言已非無疑。則
    依案重初供之法理，異議人事發後昱日於陳述書中所言，係
    屬案發時較少權衡利害得失之供述，較之事後翻異前詞之辯
    解，自應以該陳述書之記載較為可信。
(三)末按交通警察掣單舉發違反道路交通管理處罰條例所列之違
    規事實，本質上為行政處分，係公務員基於職務上之公權力
    ，依法就特定之具體事件所為之具公法上效果之單方面行政
    行為，如無形式上顯然之瑕疵可指，基於公務員為公法上行
    為具有公信力之原則，該行政行為當可被推定為真正，其據
    以依法處分之事實認定亦為正確無誤。本案異議人雖於聲明
    異議狀稱其係「走平面車道上中山路匝道，並非如舉發警員
    所認定之由下越道下來」云云，然異議人自承確有「誤闖直
    行綠燈左轉」之情已如前所認，且違規通知單上既載明違規
    事實係「紅燈左轉（下越道）」，而上開回函亦詳述異議人
    係「由三重市○○○路紅燈違規左轉往中山路方向行駛」，
    兩者均無認定異議人係「由下越道下來」之描述，衡情舉發
    員警應無誤認或誤判之可能，是以異議人於前揭時、地駕車
    行經有燈光號誌管制之交岔路口闖紅燈之違規行為，堪為認
    定。
五、綜上所述，本件異議人並無法舉出或提出任何對其有利之證
    據資料，以使本院對本件舉發不當產生合理之懷疑，原處分
    機關依道路交通管理處罰條例第53條第1 項、第63條第1 項
    第3 款及違反道路交通管理事件統一裁罰基準表之規定，裁
    處罰鍰2,700 元，並記違規點數3 點，核無違誤。本件聲明
    異議為無理由，應予駁回。
據上論斷，應依道路交通案件處理辦法第19條，裁定如主文。
中    華    民    國    98    年    4     月    30    日
                       交通法庭   法  官  徐子涵
上列正本證明與原本無異。
如不服本裁定，應於裁定送達後五日內敘明抗告理由，向本院提
出抗告狀。
                                  書記官  張桐嘉
中    華    民    國    98    年    4     月    30    日


司法院資訊處製作；財團法人民間司法改革基金會備份。
